臺灣臺中地方法院民事裁定  
111年度重訴字第152號
上  訴  人
即  原  告  陳相宇  



被  上訴人                      
即  被  告  何彩薇  

上列當事人間請求移轉所有權登記事件，上訴人對於民國111年1
0月19日本院第一審判決，提起第二審上訴，本院裁定如下：　
　　主      文
上訴人應於本裁定送達後五日內，繳納上訴裁判費新臺幣47萬73
60元，逾期未補正，即以裁定駁回上訴。
上訴人應於本裁定送達後五日內，具狀補正上訴理由。
    理      由
一、按提起第二審上訴，應依訴訟標的價額繳納裁判費，並以上
    訴狀表明上訴理由，民事訴訟法第77條之16、第441條第1項
    第4款分別定有明文。又上訴不合程式或有其他不合法情形
    而可以補正者，原第一審法院應定期間命其補正，如不於期
    間內補正（上訴理由除外），應以裁定駁回之，此觀諸民事
    訴訟法第442條第2項、第3項自明。再按因財產權起訴者，
    應依民事訴訟法第77條之13之規定繳納裁判費，此為必須具
    備的程式。又起訴不合程式或不備其他要件者，法院應以裁
    定駁回之，但其情形可以補正者，審判長得定期間先命補正
    ，此觀民事訴訟法第249條第1項但書第6款規定即明。又訴
    訟標的之價額，由法院核定。核定訴訟標的之價額，以起訴
    時之交易價額為準，無交易價額者，以原告就訴訟標的所有
    之利益為準。民事訴訟法第77條之1第1項、第2項分別定有
    明文。所謂交易價額，應以市場交易價格為準。不動產如無
    實際交易價額，當事人復未能釋明市場交易價格，法院得依
    職權參考客觀之交易價額資料為核定。不動產實價登錄價格
    ，乃一定期間內，於地政機關登錄之不動產交易價格。倘與
    客觀之市場交易價格相當，可作為核定訴訟標的價額之參考
    。惟房屋及其坐落土地合併為實價登錄價格者，該房屋、土
    地各自之交易價格若干，應依適當方法為（即房屋、土地價
    值比例）換算（最高法院111台抗字第150號裁定意旨參照）
    。末按以一訴主張數項標的者，其價額合併計算之。但所主
    張之數項標的互核競合或應為選擇者，其訴訟標的價額，應
    依其中價額最高者定之。
二、查，本件上訴人以對原判決結果不服為由提起上訴，上訴聲
    明為：「一、原判決廢棄。二、先位聲明：（一）被上訴人
    應協同上訴人結算『青峰錦』建案1樓（門牌號碼臺中市○區○○
    路○段000號）投資案於111年5月2日之財產狀況。（二）被
    上訴人應將臺中市○區○○段0000地號土地所有權應有部分二
    分之一移轉登記予上訴人。（三）被上訴人應將臺中市○區○
    ○段0000○號（門牌號碼臺中市○區○○路○段000號1樓）、同段
    9734建號建物之所有權應有部分2分之1移轉登記予上訴人。
    三、備位聲明：（一）被上訴人應給付上訴人新臺幣（下同
    ）1484萬2021元及其中200萬元自102年12月25日起算、900
    萬元自104年12月30日起算、180萬元自105年1月29日起算、
    68萬4750元自106年5月12日起算、68萬4750元自107年4月30
    日起算、67萬2521元自108年5月16日起算至清償日止，按年
    息百分之5計算之利息。」，依上訴聲明二、先位聲明(一)
    上訴人請求被上訴人為結算合資購產，屬財產權訴訟，是其
    訴訟標的之價額，應以上訴人如獲勝訴判決所得受之客觀上
    利益定之，惟上訴人就此可得之利益，需視日後合資財產結
    算結果而定，應認本件訴訟標的價額不能核定，依民事訴訟
    法第77條之12規定，應以同法第466條所定不得上訴第三審
    之最高利益額數加10分之1定之，即165萬元。又上訴聲明二
    、先位聲明(二)、（三）上訴人係請求被上訴人將其所有門
    牌號碼臺中市○區○○路○段000號1樓房屋及坐落基地（下合稱
    系爭房地）應有部分1/2移轉登記予上訴人，訴訟標的價額
    即為系爭建物之交易價值。考諸系爭房地於民國104年12月
    以6630萬元賣出，有上訴人於原審提出之內政部不動產交易
    實價查詢服務網資料在卷可佐（見卷第25頁），此部分訴訟
    標的價額核定為3315萬元（6630萬元/2=3315萬元）。依前
    揭規定併計後，上訴聲明二、訴訟標的價額核定為3480萬元
    （165萬+3315萬=3480萬元）。另上訴聲明三、備位聲明訴
    訟標的價額為1415萬7271元。本件上訴聲明二、先位聲明、
    三備位聲明雖各屬不同訴訟標的，惟該數項標的之經濟目的
    實屬同一，揆諸首揭規定，應以其中價額最高者定之，是本
    件訴訟標的價額核定為3480萬元，上訴人對原審判決全部表
    示不服，是上訴人上訴利益3480萬元，應徵第二審裁判費47
    萬7360元，未據上訴人繳納。茲限上訴人於收受本裁定送達
    後5日內如數向本院繳納裁判費，逾期未補正，即予駁回上
    訴。又上訴人所提出之上訴狀，亦未具上訴理由，併依法裁
    定補正。
中　　華　　民　　國　　111 　年　　11　　月　　11　　日
                  民事第一庭    法　官　蔡孟君
正本係照原本作成。
如不服本裁定關於核定訴訟標的價額部分，應於送達後10日內向
本院提出抗告狀，並繳納抗告費新臺幣1,000 元；其餘關於命補
繳裁判費部分，不得抗告。　　　　　　　　　
中　　華　　民　　國　　111 　年　　11　　月　　11　　日
                                書記官　鄭雅雲